臺灣桃園地方法院民事判決　　　　　　　 95年度訴字第497號
原　　　告　辛○○
訴訟代理人　張世炎律師
　　　　　　乙○○
被　　　告　戊○○
　　　　　　板信商業銀行股份有限公司
法定代理人　庚○○
訴訟代理人　丙○○
　　　　　　己○○
被　　　告　合迪股份有限公司
法定代理人　丁○○
訴訟代理人　甲○○
上列當事人間請求塗銷所有權移轉登記等事件，於民國96年7
月24日言詞辯論終結，本院判決如下：
    主    文
被告戊○○應將坐落桃園縣中壢市○○段０六八七地號土地所有
權應有部分一００００分之一０三及其上同段０二九四二建號建
物（門牌號碼為桃園縣中壢市○村街一０六號二樓）所有權全部
於民國九十三年十二月二十七日以買賣為原因所為之所有權移轉
登記予以塗銷。
被告板信商業銀行股份有限公司應將就前項土地、建物於民國九
十三年十二月二十七日以戊○○為義務人、被告板信商業銀行股
份有限公司為權利人、桃園縣中壢地政事務所壢登字第六九七五
一０號收件，所設定之權利價值最高限額新臺幣三百萬元之抵押
權登記予以塗銷。
本院九十四年度執全字第一三五六號假扣押強制執行事件就第一
項土地、建物所為之假扣押強制執行程序應予撤銷。
原告其餘之訴駁回。
訴訟費用由被告負擔。
    事實及理由
甲、原告主張：(一)原告於民國93年間委請原告之母即訴外人乙○
    ○（原名：江秀珠）代理出售坐落桃園縣中壢市○○段0687
    地號土地所有權應有部分10000 分之103 及其上同段02942
    建號建物（門牌號碼為桃園縣中壢市○村街106 號2 樓）（
    下稱系爭不動產）所有權全部，乙○○則於93年12月間則再
    委託訴外人徐文忠出售，並將有關過戶資料交付徐文忠。(二)
    訴外人謝垣廣、林志雄、徐文忠共組頂贊企業有限公司（下
    稱頂贊公司），詎訴外人謝垣廣、徐文忠、林志雄及顧愈芳
    等人因頂贊公司欠缺資金，由訴外人林志雄先於93年10月間
    向其甥女即被告戊○○以需辦理繼承為由，取得被告戊○○
    之身分證後，交予謝垣廣，謝垣廣則將被告戊○○身分證以
    及訴外人顧愈芳照片轉交予姓名年籍不詳之某人，以新臺幣
    （下同）2 萬元之代價，取得貼有年籍資料為被告戊○○、
    照片為訴外人顧愈芳之變造之身分證。另適逢乙○○欲將系
    爭不動產出賣，透過訴外人呂紹賢與徐文忠、謝垣廣接洽，
    並將系爭不動產之所有權狀、印鑑證明及委託書交予徐文忠
    、謝垣廣，委託出賣，徐文忠、謝垣廣佯裝接受委託，詎徐
    文忠即將上開文件資料連同謝垣廣轉交之經變造之被告戊○
    ○身分證，與被告板信商業銀行股份有限公司（下稱板信銀
    行）桃園分行聯絡辦理買賣房屋之抵押貸款事宜，並於93年
    12月23日將顧愈芳載至被告板信銀行對保，顧愈芳即以被告
    戊○○之名義，與被告板信銀行簽立借貸契約，並持之辦理
    抵押權設定，共貸得250 萬元後，將系爭不動產所有權移轉
    登記予被告戊○○，且將所貸得款項，除清償向安泰商業銀
    行中壢分行借款1,746,408 元外，餘746,000 元朋分花用。
    (三)徐文忠收受乙○○所交付系爭不動產之過戶資料後，竟與
    顧愈芳勾串，偽造被告戊○○之身分資料，將系爭不動產所
    有權移轉登記於不知情之被告戊○○名義，徐文忠、顧愈芳
    2 人並冒用被告戊○○名義，謊稱顧愈芳即係被告戊○○，
    而以系爭不動產向被告板信銀行辦理抵押貸款，將系爭不動
    產設定最高限額300 萬元抵押權，然事實上被告戊○○並未
    向被告板信銀行貸款，且未收受被告板信銀行交付之款項，
    又未同意本件系爭抵押權之設定。(四)被告板信銀行因被告戊
    ○○未繳貸款，發函催告被告戊○○，因被告板信銀行發函
    通知地址為乙○○之住所，乙○○始發覺系爭不動產遭人侵
    占過戶，及向銀行辦理設定抵押權情形，遂向臺灣桃園地方
    法院檢察署提出詐欺等告訴，庭訊中，徐文忠、顧愈芳均到
    庭承認其不法行為，且被告戊○○亦到庭證述，並無向被告
    板信銀行抵押借款及收受借款，並未同意辦理系爭抵押權設
    定，亦未與被告合迪股份有限公司（下稱合迪公司）有任何
    債權債務關係存在。(五)系爭不動產為原告所有，遭徐文忠及
    顧愈芳侵權行為過戶於被告戊○○名義，原告與被告戊○○
    間並無買賣債權行為，亦無同意移轉登記之物權合意，徐文
    忠及顧愈芳於93年12月27日就系爭不動產所為之所有權移轉
    登記，係侵犯原告所有系爭不動產所有權，原告爰依民法第
    184 條第1 項侵權行為回復原狀請求權，民法第179 條不當
    得利返還請求權及民法第767 條所有物返還請求權，請求如
    訴之聲明第2 項。(六)被告戊○○與被告板信銀行並無借貸債
    權關係存在，又無抵押權設定之物權合意，另亦無積欠被告
    合迪公司任何債務，被告板信銀行、合迪公司就系爭不動產
    向鈞院聲請以94年度執字第17881 號清償債務強制執行事件
    拍賣系爭不動產，被告合迪公司並參與分配，被告板信銀行
    、合迪公司就系爭不動產所為之強制執行程序，另被告合迪
    公司聲請本院對於系爭不動產為假扣押之執行，均已侵害原
    告之所有權，爰依強制執行法第15條之規定，提起第三人異
    議之訴。故請求如聲明第1 項。且被告板信銀行就系爭不動
    產所為之系爭抵押權設定，因債權不存在而無所附麗，且侵
    犯原告之所有權，應予塗銷，原告依民法第767 條排除侵害
    請求權得請求被告板信銀行塗銷本件抵押權，又被告戊○○
    怠於行使主張系爭抵押債權不存在，及請求塗銷本件抵押權
    登記，影響原告所有權至鉅，原告並得依民法第767 條及民
    法第242 條代位權之規定，請求如訴之聲明第3 項。(七)被告
    板信銀行於95年5 月22日所提答辯狀附呈之被告戊○○向板
    信銀行借款申請書戊○○之簽名印章、戊○○身分證、不動
    產買賣契約書戊○○之簽名印章、板信銀行個人不動產借款
    契約書戊○○之簽名印章、授信約定書戊○○之簽名印章、
    抵押權設定契約書戊○○之簽名印章、戊○○於板信銀行開
    戶之帳戶戊○○之簽名印章等之資料，均非被告戊○○之簽
    名印章，而係訴外人顧愈芳冒名被告戊○○偽造其簽名及盜
    刻戊○○印章，以上事實，業經檢察官查明在卷，被告板信
    銀行之抗辯與事實不符，顯無理由。(八)訴外人黃智為被告戊
    ○○之前夫，其向被告合迪公司承購曳引車三部並靠行於銓
    通貨櫃貨運有限公司，被告戊○○並不知情，且未為黃智之
    連帶保證人，黃智與被告合迪公司間之買賣關係及保證關係
    ，均為訴外人顧愈芳冒用被告戊○○名義、偽造其簽名及盜
    刻印章所為，此由被告合迪公司提出之資料與被告板信銀行
    提出之資料相互比對，即可知事實真相，另查，鈞院於庭訊
    時提示板信銀行借貸之資料，其中顧愈芳冒用被告戊○○之
    身分證即偽貼顧愈芳照片之身分證，被告合迪公司亦承認該
    人即係系爭債權之連帶保証人「戊○○」，與向板信銀行借
    貸之「戊○○」係屬同一人，可見被告戊○○確實與被告合
    迪公司並無任何保証債務存在。又被告戊○○與黃智已於95
    年2 月21日離婚，且離婚前，雙方感情已經不睦，被告戊○
    ○自不可能於94年4 月26日為黃智之連帶保証人，被告合迪
    公司之主張，自不足採信等語，並聲明：(一)鈞院94年度執全
    字第1356號假扣押強制執行事件就系爭不動產所為之強制執
    行程序撤銷；(二)被告戊○○應將系爭不動產，於93年12月27
    日桃園縣中壢地政事務所登記次序0151號所為之所有權移轉
    登記應予塗銷，將前揭不動產返還原告；(三)被告板信銀行應
    將於93年12月27日就系爭不動產，以桃園縣中壢地政事務所
    壢登字697510號所為之最高限額300 萬元抵押權設定登記予
    以塗銷。
乙、被告板信銀行則以：(一)被告戊○○確於93年12月17日向被告
    板信銀行申請房屋貸款，並於同年月23日簽訂借款契約書及
    設定抵押權予被告板信銀行。被告板信銀行則於同年月31日
    將借款250 萬元匯入被告戊○○之帳戶內。故被告戊○○與
    被告板信銀行間確有系爭借貸債權關係存在，亦有抵押權設
    定之物權合意，原告之訴顯無理由。(二)依據臺灣桃園地方法
    院檢察署94年度偵字第13582 號起訴書記載，徐文忠曾表示
    略以：要將系爭不動產過戶給被告戊○○乙事，曾告知乙○
    ○，乙○○確實知道房屋過戶的事，房屋所有權移轉至被告
    戊○○名下，除將所得款項清償對於安泰商業銀行中壢分行
    1,746,408 元外，乙○○也拿了8 萬元等語。(三)被告板信銀
    行於93年12月31日代償原告於安泰商業銀行中壢分行之房屋
    貸款，並於匯款書備註「清償辛○○貸款，若無法取得清償
    證明時請退匯」，於被告板信銀行代償後，安泰商業銀行於
    94年1 月6 日塗銷抵押權設定。而塗銷抵押權設定需抵押權
    人開立清償證明，金融業者開立清償證明（塗銷抵押權同意
    書據）需由借款人本人，或第三人經本人授權後領取，並依
    各該銀行內規，核對證件及原留印鑑無誤後，始得受領。故
    原告於安泰商業銀行之抵押權設定既已塗銷，應係本人或由
    本人授權第三人領取等語作為抗辯，並聲明：駁回原告之訴
    。
丙、被告合迪公司則以：(一)黃智前於94年3 月31日以分期付款向
    被告合迪公司承購曳引車3 部並靠行於詮通貨櫃貨運有限公
    司，合計總價額5,156,100 元，付款日期自94年4 月26日起
    至96年12月26日止，每2 個月付款，每期金額303,300 元，
    並辦理動產抵押在案，而被告戊○○為黃智之配偶，且為上
    開契約之連帶保證人。(二)嗣黃智於94年4 月26日所交付予被
    告合迪公司之分期付款支票不獲兌現，被告合迪公司即依法
    聲請以本院94年度執全字第1365號假扣押強制執行被告戊○
    ○之不動產在案，並依法將前開3 部曳引車取回後出售450
    萬元，藉以沖抵黃智積欠被告合迪公司之債務，黃智迄今尚
    積欠被告合迪公司656,100 元。被告合迪公司取得執行名義
    後即對被告戊○○名下之不動產聲請強制執行在案，依不動
    產物權之公示原則，系爭不動產係登記於被告戊○○之名下
    ，對外具有公示表徵，故被告合迪公司依法聲請強制執行，
    於法有據等語作為抗辯，並聲明：駁回原告之訴。
丁、被告戊○○則未為聲明或陳述。
戊、得心證之理由：
  一、被告戊○○經合法通知，未於言詞辯論期日到場，核無民
      事訴訟法第386 條所列各款情形，爰依原告之聲請，由其
      一造辯論而為判決。
  二、按訴狀送達後，原告不得將原訴變更或追加他訴，但請求
      之基礎事實同一者，不在此限，此觀諸民事訴訟法第255
      條第1 項第2 款規定甚明。本件原告起訴時，請求(一)本院
      94年度執字第17881 號清償債務強制執行事件所為之強制
      執行程序，應予撤銷；(二)被告戊○○應將系爭不動產，於
      93年12月27日桃園縣中壢地政事務所登記次序0151號所為
      之移轉登記應予塗銷，將系爭不動產返還原告；(三)被告戊
      ○○與被告板信銀行於93年12月27日就系爭不動產，以桃
      園縣中壢地政事務所壢登字第697510號所為之最高限額
      300 萬元抵押權設定登記應予塗銷。嗣於95年8 月15日以
      書狀聲明為請求(一)本院94年度執字第17881 號清償債務強
      制執行事件及鈞院94年度執全字第1356號價扣押強制執行
      事件所為強制執行程序，應予撤銷；(二)被告戊○○應將系
      爭不動產，於93年12月27日桃園縣中壢地政事務所登記次
      序0151號所為之移轉登記應予塗銷，將前揭不動產返還原
      告；(三)被告戊○○與被告板信銀行於93年12月27日就系爭
      不動產，以桃園縣中壢地政事務所壢登字第697510號所為
      之最高限額300 萬元抵押權設定登記應予塗銷，核原告所
      為為訴之追加，但其變更前後之請求，其基礎事實同一，
      應予准許；原告嗣於95年11月7 日、96年2 月27日日分別
      就上開第1 項、第3 項之請求，聲明為請求判決本院94年
      度執字第17881 號清償債務強制執行事件及鈞院94年度執
      全字第1356號假扣押強制執行事件就系爭不動產所為強制
      執行程序，應予撤銷；及被告板信銀行應將於93年12月27
      日就系爭不動產，以桃園縣中壢地政事務所壢登字第6975
      10號所為之最高限額300 萬元抵押權設定登記予以塗銷等
      ，末於本院96年7 月16日言詞辯論期日就上開第1 項之請
      求變更為鈞院94年度執全字第1356號假扣押強制執行事件
      就系爭不動產所為強制執行程序應予撤銷。核原告所為，
      為減縮應受判決事項之聲明，亦應予准許，合先敘明。
  三、原告主張(一)系爭不動產原登記為原告所有，於93年12月27
      日以買賣為原因，移轉登記予被告戊○○所有，並於同日
      以被告戊○○為義務人、被告板信銀行為權利人，就系爭
      不動產，以桃園縣中壢地政事務所93年壢登字第697510號
      收件設定最高限額300 萬元之抵押權；(二)被告合迪公司以
      被告戊○○負欠其保證債務，以被告戊○○為債務人，聲
      請本院以94年度執全字第1365號假扣押強制執行事件對於
      系爭不動產為假扣押執行，該執行程序尚未終結等情，為
      被告板信銀行、合迪公司所不爭執，並將本院調取該假扣
      押執行卷宗查明屬實，堪信為真實。
  四、按「不動產物權，依法律行為而取得、設定、喪失及變更
      者，非經登記，不生效力。」、「不動產物權之移轉或設
      定，應以書面為之。」民法第758 條、第760 條分別定有
      明文。參以民法第761 條第1 項但書之規定，應認不動產
      物權之變動，除應依法登記外，當事人間須有物權變動合
      意之意思表示，否則雖經登記，亦不生物權變動之效力。
      經查：原告主張原告於94年間委請乙○○代理出售系爭不
      動產，因頂贊公司欠缺資金，由林志雄先於93年10月間向
      其甥女即被告戊○○以需辦理繼承為由，取得被告戊○○
      之身分證後，交予謝垣廣，謝垣廣則將被告戊○○身分證
      以及顧愈芳照片轉交予姓名年籍不詳之某人，以2 萬元之
      代價，取得貼有年籍資料為被告戊○○、照片為顧愈芳之
      變造之身分證。另適逢乙○○欲將系爭不動產出賣，透過
      訴外人呂紹賢與徐文忠、謝垣廣接洽，並將系爭不動產之
      所有權狀、印鑑證明及委託書交予徐文忠、謝垣廣，委託
      出賣，徐文忠、謝垣廣佯裝接受委託，並即將上開文件資
      料連同謝垣廣轉交之經變造之被告戊○○身分證，與被告
      板信銀行桃園分行聯絡辦理買賣房屋之抵押貸款事宜，並
      於93年12月23日將顧愈芳載至被告板信銀行對保，顧愈芳
      即以被告戊○○之名義，與被告板信銀行簽立借貸契約，
      並持之辦理抵押權設定，共貸得250 萬元後，將系爭不動
      產所有權移轉登記予被告戊○○等情，業據(一)徐文忠於警
      詢時陳稱：在93年底時，我與謝垣廣至乙○○的住居處，
      商談乙○○委託欲賣其房子的事情，乙○○則陸陸續續交
      給我們委託書及土地、房屋權狀、印鑑章、印鑑證明等文
      件。偽造之身分證是謝垣廣交給我的，謝垣廣稱係該張身
      分證上的人要買乙○○的房子，所以我才會使用該張身分
      證去辦理貸款等語（見臺灣桃園地方法院檢察署94年度字
      偵字第13582 號卷第17頁至第18頁），另於臺灣桃園地方
      法院檢察署檢察官訊問時陳稱：是我載戊○○去對保的，
      我看過戊○○的身分證，當時我以為身分證上的照片是戊
      ○○本人的照片，等到照片上的人被抓，我才知道他是顧
      愈芳等語（見同偵查卷第143 頁）；(二)謝垣廣於臺灣桃園
      地方法院檢察署檢察官訊問時陳稱略以：我要求林志雄（
      即被告戊○○之舅）幫我找1 個人頭身分證，戊○○的身
      分證是林志雄拿給我的，我提供戊○○的身分證及顧愈芳
      的照片請人幫我偽造，當初的計畫是將系爭不動產賣給戊
      ○○，再用戊○○的名義去貸款，因為拿到戊○○的身分
      證後不久，林志雄就說戊○○不會幫忙貸款，所以我就直
      接拿變造好的身分證去貸款；是徐文忠帶顧愈芳去，用的
      是戊○○的身分文件等語（見同偵查卷第112 頁至第113
      頁、第200 頁）；(三)林志雄於警詢時陳稱：是我親手將戊
      ○○的身分證交給謝垣廣等語（見同偵查卷第58頁）；(四)
      被告戊○○則陳稱略以：我舅舅即林志雄於93年10月拿我
      身分證說要辦繼承，因為我爸爸是92年11月過世，結果我
      身分證都沒回來，我問我舅舅，他說不見了，所以我94年
      2 月14日申請補發，後來乙○○來找我，我才知被人冒用
      去辦貸款。我只交身分證給我舅舅，事前我都不知情；我
      舅舅於93年5 月間，到我以前承租處台北縣泰山鄉（地址
      我已忘記了），因為我的父親已過世，自稱要幫忙我辦理
      土地遺產過戶之事，需要我的身分證正本，我不疑有他，
      即將身分證交給他，過了一陣子，我一直向他詢問並索取
      我的身分證，他直說我的身分證不見了，我覺得情況不對
      ，在94年2 月14日就到戶政事務所辦理身分證遺失並補發
      新證件；在94年4 月初，乙○○親自到我的居所（桃園縣
      大溪鎮○○○街35巷20弄1 號8 樓）樓下，取出板信銀行
      桃園分行催告書，問我是否有向該銀行貸款購屋，以及我
      的身分證已遭人偽造文書等情事，當時我向她表示完全不
      知道有這件事，她告知這件事，我才知道我的身分證被我
      舅舅騙走去作貸款之事；至於我的身分證是於何時、在何
      處、由何人偽造，我就完全不知道；我沒有向板信銀行桃
      園分行貸款；板信銀行提供身分證上之相片影本不是我本
      人；身分證上之相片影本係顧愈芳，94年6 月8 日在大溪
      分局刑事組製作之筆錄上，我曾說到林志雄的公司找過他
      2 次，當時在公司內我有見過顧愈芳，所以我能確定身分
      證上之相片影本是顧愈芳本人等語（見臺灣桃園地方法院
      檢察署94年度發查字第1005號卷第4 頁、同上偵查卷第35
      頁、第36頁、第38頁），堪信為真實。準上：
    (一)被告戊○○對於系爭不動產於93年12月27日移轉登記為其
      所有乙事，並不知情，自無從認其有受系爭不動產所有權
      移轉之意思表示，被告戊○○既未為該意思表示，則縱使
      乙○○曾同意將系爭不動產所有權移轉登記予被告戊○○
      ，本件所有權移轉亦因未有物權變動合致之意思表示，自
      不生物權變動即所有權移轉之效力，原告仍為系爭不動產
      之所有權人，被告戊○○則不因此而取得系爭不動產之所
      有權人，從而，原告本於民法第767 條規定，請求被告戊
      ○○將系爭不動產，於93年12月27日（桃園縣中壢地政事
      務所登記次序0151號）所為之所有權移轉登記予以塗銷為
      有理由，應予准許；至原告請求被告戊○○返還系爭不動
      產部分，則因原告並未舉證證明系爭不動產現由被告戊○
      ○占用，其請求自屬無據，不能准許。
    (二)本件以被告戊○○為義務人、被告板信銀行為權利人（抵
      押權人）於93年12月27日，就系爭不動產，以桃園縣中壢
      地政事務所93年壢登字第697510號收件設定最高限額300
      萬元之抵押權時，被告戊○○固為系爭不動產之登記名義
      人，惟本件實係顧愈芳冒用被告戊○○之名義前往被告板
      信銀行辦理對保並為設定抵押權之意思表示，亦即被告戊
      ○○並未為設定抵押權之意思表示，則本件抵押權之設定
      ，其當事人間並未有設定抵押權之意思合致，亦可認定，
      本件被告戊○○與板信銀行間亦無設定抵押權之意思合致
      ，則本件抵押權之設定即不生效力，被告板信銀行即未因
      此取得抵押權。被告板信銀行雖以其係信賴土地登記，本
      件抵押權設定仍屬有效云云為抗辯。惟土地法第43條所表
      彰之公信原則係指依公示方法所表示之物權縱不存在或內
      容有異，但對於信賴此公示方法所表示之物權，而為物權
      交易之人，法律仍承認其具有與真實物權存在之相同法律
      效果，以為保護之原則。準此，信賴該公示方法所表示之
      物權，而為物權交易之人，仍須與該物權人有物權變動之
      意思合致，並已依法登記，法律始承認其具有與真實物權
      存在之相同法律效果。本件被告戊○○與板信銀行間就系
      爭抵押權之設定既無意思合致，自難僅以被告板信銀行信
      賴登記，即認其受該原則之保護而取得抵押權，被告板信
      銀行之抗辯，尚非可取。從而，原告主張被告板信銀行未
      取得抵押權，本件抵押權登記侵害其所有權乙節，為可採
      。則原告依民法第767 條規定請求被告板信銀行塗銷上開
      抵押權，於法有據，應予准許。
  五、按「第三人就執行標的物有足以排除強制執行之權利者，
      得於強制執行程序終結前，向執行法院對債權人提起異議
      之訴。」強制執行法第15條前段定有明文。所謂強制執行
      終結，於假扣押之執行，以假扣押之標的脫離假扣押之處
      置，始為程序終結。本件被告合迪公司以被告戊○○負欠
      其債務，聲請以本院94年度執全字第1365號假扣押強制執
      行登記於被告戊○○名下之系爭不動產，雖經本院94年度
      執字第17881 號清償債務強制執行事件調卷拍賣，於該案
      債權人即被告板信銀行撤回執行後，由被告合迪公司續行
      執行後，亦撤回本案執行，是應認本件假扣押之執行，其
      假扣押之標的即系爭不動產尚未脫離假扣押之處置，假扣
      押執行程序尚未終結，原告依上開規定提起第三人異議之
      訴，應為合法。次查所謂第三人就執行標的物有足以排除
      強制執行之權利者，係指對於執行標的物有所有權、典權
      、留置權、質權存在情形之一者而言。本件原告為上開假
      扣押標的物即系爭不動產之所有權人，已經認定如前，則
      原告主張其就本件假扣押執行標的物有足以排除強制執行
      之權利乙節，應為可採。被告合迪公司雖辯稱依不動產物
      權之公示原則，系爭不動產係登記於被告戊○○之名下，
      對外具有公示表徵，故被告合迪公司依法聲請強制執行，
      於法有據云云。惟土地法第43條所表彰之公信原則係為保
      護信賴物權公示方法所表示之物權而為物權交易之人，已
      如前述。是被告合迪公司之抗辯，自非可採。從而，原告
      依強制執行法第15條前段規定，請求撤銷本院94年度執全
      字第1365號假扣押強制執行事件關於系爭不動產之執行程
      序，於法有據，應予准許。
己、訴訟費用負擔之依據：民事訴訟法第79條、第85條第1 項。
中　　華　　民　　國　　96　　年　　8 　　月　　14　　日
                  民事第三庭  法　官　林望民
以上正本係照原本作成
如對本判決上訴，須於判決送達後20日內向本院提出上訴狀
中　　華　　民　　國　　96　　年　　8 　　月　　14　　日
                    　　　　　書記官　劉彩華
